# 对证券公司的投资审计报告

提问人：四川小虫 时间：2010-11-30 14:45:59
我们要做一个业务：公司向证券公司进行投资入股，根据相关规定，公司投资证券公司有下面的规定：入股股东对其他企业的长期投资余额（包括本次对证券公司的出资额），不得超过入股股东的净资产；最近 2 个会计年度连续盈利等。投资时，证券公司需要中介的相关审计报告，那么，对这种业务报告该如何写呢，请问谁有模板请传一个给我，我的邮箱是：junhewcw@126.com，谢谢

回答人：chenyiwei
应当作为特殊目的业务审计报告，适用 1601 号审计准则。 审计报告后附的报表可以包括最近一期末的资产负债表和最近 2 年的利润表，以证明该企业的财务指标符合对证券公司入股的资格要求。 在审计报告中，以及后附的财务报表附注中，需要对用途和编制目的予以明确限定。 重点审计领域应当是过去 2 年的净利润状况和年末的长期股权投资、净资产状况。